臺灣士林地方法院刑事判決　　　　　　　 95年度易字第792號
公　訴　人　臺灣士林地方法院檢察署檢察官
被　　　告　丙○○
上列被告因竊盜案件，經檢察官提起公訴（95年度偵字第4675號
、第5719號、第7360號）及移送併案審理（臺灣基隆地方法院檢
察署95年度偵緝字第436號），本院判決如下：
    主  文
本件公訴不受理。
    理  由
一、本件公訴意旨略以：被告丙○○前因施用第2 級毒品安非他
    命案件，經依臺灣花蓮地方法院裁定送觀察、勒戒後，認有
    繼續施用毒品之傾向，復依同院裁定送強制戒治，於91年3
    月12日執行完畢，該案並由臺灣花蓮地方法院檢察署檢察官
    以89年度毒偵字第1110號聲請簡易判決處刑，經臺灣花蓮地
    方法院以90年度花簡字第147 號判處有期徒刑5 月確定。又
    因施用第2 級毒品安非他命案件，由本署檢察官以91年度毒
    偵字第586 號提起公訴，經臺灣士林地方法院以91年度易字
    第533 號判決處有期徒刑6 月確定。另因竊盜案件，由臺灣
    板橋地方法院檢察署檢察官以92年度偵字第17075 號聲請簡
    易判決處刑，經臺灣板橋地方法院以第92年度簡字第2601號
    判決處有期徒刑6 月確定，前揭2 案接續執行，於93年7 月
    31日執行完畢。詎其仍不知悔改，復意圖為自己不法之所有
    ，基於攜帶兇器竊盜之概括犯意，於附表所示之時間、地點
    ，攜帶客觀上足供兇器使用之螺絲起子，以附表所示之方法
    ，竊取如附表所示之財物（其如附表編號五所示之犯行，未
    竊得任何財物）。因認被告丙○○上開行為分別涉有刑法第
    321 條第1 項第3 款、第2 項之攜帶兇器竊盜既遂、未遂罪
    嫌。
二、按已經提起公訴或自訴之案件，在同一法院重行起訴者，應
    諭知不受理之判決；又不受理之判決，得不經言詞辯論為之
    ，刑事訴訟法第303 條第2 款及第307 條分別定有明文。次
    按，刑事訴訟法第8 條所稱之「同一案件」包括事實上及法
    律上同一案件，即指所訴案件之被告及犯罪事實均屬同一者
    而言，而實質上或裁判上一罪，其基本事實或有差異，然在
    實體法上仍屬一罪，且刑罰權僅為單一，是其在法律上之事
    實關係既屬單一，且有不可分性，則檢察官雖僅就其犯罪事
    實之一部起訴，效力仍及於全部，自不失為同一案件，而受
    理法院即應就全部事實予以審判，不能就其他部分另案再行
    起訴，故同一案件之犯罪事實之一部業經檢察官提起公訴，
    復就其他部分犯罪事實在同一法院重行起訴者，自應諭知不
    受理之判決。是連續犯之犯罪事實一部提起公訴，依審判不
    可分原則，其效力既及於全部，則其他部分自不得再行提起
    公訴。
三、經查：被告丙○○前因「與謝宗諺共同基於意圖為自己不法
    所有之犯意聯絡，於民國95年3 月17日凌晨3 時10 分 許，
    由丙○○駕駛謝宗諺所有車牌號碼CE─1817號自用小客車載
    謝宗諺至臺北縣汐止市○○街252 號後方，再由丙○○持客
    觀上可作為兇器使用之鐵棍（未扣案）乙支撬開窗戶進入該
    處行竊（毀損部分未經告訴），謝宗諺則在旁把風，並接應
    丙○○竊得之BENQ17吋液晶螢幕、聯強LC554 型15吋液晶螢
    幕與AOPEN 鍵盤、愛普森滑鼠乙個等物品，置於上開自用小
    客車內，恰警巡邏經過當場逮獲，並扣得上開物品及鐵棍乙
    支。」等事實，業經臺灣士林地方法院檢察署檢察官於95年
    5 月3 日以95年度偵字第4345號、第5606號案件提起公訴，
    迄至95年6 月28日繫屬於本院，而由本院以95年度易字第
    776 號案件審理中，此有上開案件之起訴書及臺灣士林地方
    法院檢察署95年6 月28日甲○勇95偵4345、5606字第5637號
    函上所蓋之本院收文章戳等影本在卷可稽；而本件公訴意旨
    所稱之竊盜犯行，係由臺灣士林地方法院檢察署檢察官於95
    年6 月14日以95年度偵字第4675號、第5719號、第7360號案
    件提起公訴，迄於95年6 月30日繫屬本院，而由本院以95年
    度易字第792 號案件審理，亦有上開起訴書及臺灣士林地方
    法院檢察署95年6 月30日甲○會95偵4675字第5717號函上所
    蓋之本院收文章戳在卷可參。又本件公訴意旨所載之連續竊
    盜事實，核與前開先繫屬之竊盜案件之犯罪時間緊接，方法
    相同，所犯均係構成要件相同之罪名，顯見被告丙○○就本
    件與前開先繫屬之連續竊盜犯行間，均係基於概括犯意所為
    而有連續犯之裁判上一罪關係；而本件公訴意旨所稱之連續
    竊盜犯行，業經本院於96年6 月29日以95年度易字第776 號
    判決判處有期徒刑一年六月在案，此有該案判決書一份參照
    ，足見本案與前開先繫屬之連續竊盜犯行間，確屬連續犯之
    裁判上一罪關係，依審判不可分之原則，當為前案起訴之效
    力所及，不得另案再行起訴。是公訴人就業經起訴之同一連
    續竊盜案件，復於95年6 月14日向本院提起公訴，並於95年
    6 月30日繫屬於本院，揆諸前揭之說明，揆諸前揭之說明，
    本件被告丙○○被訴之上開連續竊盜犯行，自為前開竊盜案
    件起訴之效力所及，爰不經言詞辯論，逕為不受理判決之諭
    知。
四、至臺灣基隆地方法院檢察署移送併辦被告丙○○所涉竊盜罪
    嫌部分（臺灣基隆地方法院檢察署95年度偵緝字第436 號）
    ，因本件既經諭知不受理，則該併辦部分自不生審判不可分
    之關係，是本件起訴之效力即不及於該移送併辦部分，且該
    併辦部分亦未據起訴，本院自不得併予審究，應退由原檢察
    官另行依法處理。
據上論斷，應依刑事訴訟法第303 條第2 款、第307 條，判決如
主文。
中　　華　　民　　國　　96　　年　　6 　　月　　29　　日
                  刑事第六庭審判長法  官  李育仁
                                  法  官  黃潔茹
                                  法  官  黃雅君
以上正本證明與原本無異。
如不服本判決，應於判決送達後10日內，向本院提出上訴狀。
                                  書記官  彭莉婷
中　　華　　民　　國　　96　　年　　6 　　月　　29　　日
附表：
┌───┬──┬─────┬───┬─────┬────────┐
│編號  │時間│地    點  │被害人│ 竊盜方法 │    所得財物    │
├───┼──┼─────┼───┼─────┼────────┤
│一    │95年│臺北縣汐止│乙○○│持該處擺放│港幣1200元及人民│
│      │3月5│市○○街84│      │之滅火器破│幣1200元、油票  │
│      │日上│號地下2樓 │      │壞車號    │                │
│      │午9 │停車場    │      │V4-3499號 │                │
│      │時許│          │      │自小客車左│                │
│      │    │          │      │後車窗    │                │
├───┼──┼─────┼───┼─────┼────────┤
│二    │95年│臺北縣汐止│丁○○│乘丁○○未│IC-7556號自小   │
│      │4月 │市○○路1 │      │拔車鑰匙而│客車（已歸還）  │
│      │15日│段159之1號│      │竊取車號  │NOKIA 牌行動電話│
│      │凌晨│前        │      │IC-7556號 │1支（已發還）   │
│      │    │          │      │自小客車  │                │
├───┼──┼─────┼───┼─────┼────────┤
│三    │95年│臺北市南港│庚○○│持其所有螺│1.庚○○之國民身│
│      │4月 │區○○路南│      │絲起子撬開│分證、汽車駕照、│
│      │22日│港國小旁  │      │車號      │重型機車駕照、臺│
│      │下午│          │      │4986-FJ號 │北縣鶯歌鎮農會金│
│      │4時 │          │      │自小客車車│融卡、郵局金融卡│
│      │許  │          │      │門鎖後，行│、手機1支（含   │
│      │    │          │      │竊車內財物│0000000000SIM卡 │
│      │    │          │      │          │）（以上物品已發│
│      │    │          │      │          │還）            │
│      │    │          │      │          │2.汽車音響1臺10 │
│      │    │          │      │          │餘張回數票      │
├───┼──┼─────┼───┼─────┼────────┤
│四    │95年│臺北縣汐止│己○○│持其所有螺│1.己○○之國民身│
│      │4月 │市○○○路│      │絲起子破壞│分證、汽車駕照、│
│      │23日│2段62號前 │      │車號6E-711│重型機車駕照、學│
│      │    │          │      │1號自小客 │生證、健保IC卡、│
│      │    │          │      │車右後車窗│郵局金融卡、    │
│      │    │          │      │後，行竊車│6E-7111自小客車 │
│      │    │          │      │內財物    │行車執照（以上物│
│      │    │          │      │          │品已發還）      │
│      │    │          │      │          │2.現金100元     │
├───┼──┼─────┼───┼─────┼────────┤
│五    │95年│臺北縣汐止│戊○○│持不詳工具│未竊得財物      │
│      │6月5│市○○路2 │      │砸破車號  │                │
│      │日凌│段184巷內 │      │6665-GB號 │                │
│      │晨1 │          │      │自小客車右│                │
│      │時12│          │      │前車窗後入│                │
│      │分許│          │      │內行竊    │                │
└───┴──┴─────┴───┴─────┴────────┘
